臺灣高等法院臺中分院刑事裁定　
110年度聲字第2768號
聲  請  人  臺灣高等檢察署臺中檢察分署檢察官     
受  刑  人  周明憲
上列聲請人因受刑人數罪併罰有二裁判以上，聲請定其應執行之
刑（聲請案號：110年度執聲字第1288號），本院裁定如下：
    主  文
周明憲因犯如附表所示各罪所處之刑，應執行有期徒刑肆年拾月
 。
    理  由
一、聲請意旨略以：受刑人周明憲因竊盜數罪，先後經判決確定
    如附表，數罪中雖有刑法第50條第1項但書所列情形，惟受
    刑人已請求檢察官聲請定應執行刑，有臺灣臺中地方檢察署
    110年9月30日是否請求定應執行刑調查表足稽，應依刑法第
    50條第2項、第53條、第51條第5款規定，定其應執行之刑，
    爰依刑事訴訟法第477條第1項聲請裁定等語。
二、按裁判確定前犯數罪者，併合處罰之；數罪併罰，有二裁判
    以上者，依刑法第51條之規定，定其應執行之刑；又宣告多
    數有期徒刑，於各刑中之最長期以上，各刑合併之刑期以下
    定其刑期，但不得逾30年。刑法第50條第1項前段、第53條
    、第51條第5款分別定有明文。又按數罪併罰中之一罪，依
    刑法規定得易科罰金，若因與不得易科之他罪併合處罰結果
    而不得易科罰金時，原所易科部分所處之刑，自亦無庸為易
    科折算標準之記載，有司法院大法官釋字第144號解釋可參
    。次按數罪併罰之定應執行之刑，係出於刑罰經濟與責罰相
    當之考量，並非予以犯罪行為人或受刑人不當之利益，為一
    種特別的量刑過程，相較於刑法第57條所定科刑時應審酌之
    事項係對一般犯罪行為之裁量，為定應執行刑之宣告，乃對
    犯罪行為人本身及所犯各罪之總檢視，除應考量行為人所犯
    數罪反應出之人格特性，並應權衡審酌行為人之責任與整體
    刑法目的及相關刑事政策，在量刑權之法律拘束性原則下，
    依刑法第51條第5款之規定，採限制加重原則，以宣告各刑
    中之最長期為下限，各刑合併之刑期為上限，但最長不得逾
    30年，資為量刑自由裁量權之外部性界限，並應受法秩序理
    念規範之比例原則、平等原則、責罰相當原則、重複評價禁
    止原則等自由裁量權之內部抽象價值要求界限之支配，以使
    輕重得宜，罰當其責，俾符合法律授與裁量權之目的，以區
    別數罪併罰與單純數罪之不同，兼顧刑罰衡平原則（最高法
    院100年度臺抗字第440號刑事裁定意旨參照）。
三、經查：
  ㈠受刑人因犯如附表所示竊盜等數罪，分經臺灣臺中地方法院
    、臺灣桃園地方法院、臺灣苗栗地方法院、臺灣新北地方法
    院、臺灣高等法院及本院先後判處如附表所示之刑確定，有
    各該案件判決及臺灣高等法院被告前案紀錄表在卷可查。又
    受刑人所犯如附表編號1至4、8、14、18、23、25、26所示
    之罪，均為得易科罰金、得易服社會勞動之罪，所犯如附表
    編號5至7、9至13、15至17、19至22、24、27、28所示之罪
    則為不得易科罰金、不得易服社會勞動之罪，依刑法第50條
    第1項但書，原不得併合處罰，惟受刑人已於民國110年9月3
    0日向檢察官聲請定應執行刑，此有臺灣臺中地方檢察署刑
    法第50條第1項但書案件是否請求定應執行刑調查表在卷可
    憑，是以，本院認檢察官聲請定其應執行之刑為合法正當，
    應予准許。
  ㈡本院審酌受刑人所犯如附表所示各罪之犯罪態樣有竊盜罪多
    達34罪，另有施用第一級毒品2罪及妨害公務1罪、其中竊盜
    罪時間間隔在107年10月13日至108年4月20日半年間、且高
    達20罪均係攜帶兇器所犯，不僅侵害他人財產法益，對他人
    生命亦造成威脅之虞，兼衡各罪依其犯罪情節所量定之刑，
    及受刑人所犯如附表編號1所示2罪，前經臺灣臺中地方法院
    以108年度易字第1517號判決定應執行有期徒刑10月；所犯
    如附表編號3至7所示各罪，前經臺灣臺中地方法院以108年
    度易字第1176號判決分別定應執行有期徒刑1年2月、3年2月
    ；所犯如附表編號8至10所示各罪，前經臺灣桃園地方法院
    以108年度審易字第1047號判決分別定應執行有期徒刑8月、
    1年；所犯如附表編號15所示2罪，前經臺灣苗栗地方法院以
    108年度易字第569號判決定應執行有期徒刑1年；所犯如附
    表編號16、17所示各罪，前經臺灣新北地方法院以108年度
    審易字第2413號判決定應執行有期徒刑1年；所犯如附表編
    號19至21所示各罪，前經臺灣臺中地方法院以108年度易字
    第2783號判決定應執行有期徒刑1年5月；所犯如附表編號25
    、26所示各罪，前經臺灣桃園地方法院以109年度審易字第6
    28號判決定應執行有期徒刑6月在案，復考量受刑人具狀陳
    稱其僅國小畢業，已婚育有3名子女，入監前從事泥工，日
    薪2000元，此次會連續犯案，是為了支付失智阿嬤住安養院
    的醫藥費及家庭的龐大開相，為免受刑人責任非難重複程度
    過高，請求審酌受刑人之教育程度、家庭生活背景，量處較
    低之應執行刑，給予自新之機會云云，有本院陳述意見調查
    表在卷可稽（見本院卷第335頁），暨比例原則、責罰相當
    原則等自由裁量權限，並參諸刑法第51條第5款係採限制加
    重原則等情，爰合併定其應執行之刑如主文所示。至於受刑
    人所犯如附表編號1至4、8、14、18、23、25、26所示之罪
    ，雖均為得易科罰金，然與附表編號5至7、9至13、15至17
    、19至22、24、27、28所示不得易科罰金之刑併合處罰之結
    果，自不得併諭知易科罰金之折算標準；又受刑人所犯如附
    表編號1、2所示有期徒刑部分之罪，雖業經執行完畢，惟此
    部分與其所犯如附表編號3至28所示之罪，因符合數罪併罰
    規定，故仍應合併定其應執行之刑，嗣檢察官執行時，再予
    扣除，併此敘明。
四、據上論斷，應依刑事訴訟法第477條第1項，刑法第50條第  
     2項、第53條、第51條第5款，裁定如主文。
中　　華　　民　　國　　110 　年　　11　　月　　22　　日
            刑事第十二庭   審判長法　官　張  國  忠
                                 法　官  李  雅  俐
                                 法　官  陳      葳
以上正本證明與原本無異。
如不服本裁定，應於收受送達後五日內向本院提出抗告書狀（須
附繕本）。因疫情而遲誤不變期間，得向法院聲請回復原狀。

　　　　　　　　　　　　　     　書記官  蔡  皓  凡 
　　　　　　　　　　　　　　　　 
中　　華　　民　　國　　110 　年　　11　　月　　22　　日
　　　　　　　　　



















附表：受刑人周明憲定應執行刑案件一覽表
編號  1 2 3 罪名  竊盜 妨害公務 竊盜 宣告刑  有期徒刑6月 （2罪） 有期徒刑3月 有期徒刑6月 （2罪） 犯罪日期  107年12月11日 108年4月20日 107年10月19日 101年10月11日 107年10月13日 偵查（自訴）機關年度案號  臺中地檢108年度偵字第8623等號 臺中地檢108年度偵字第11741號 臺中地檢108年度偵字第6394等號 最後事實審 法院 臺中地院 臺中地院 臺中地院  案號 108年度易字第1517號 108年度中簡字第1193號 108年度易字第1176號  判決日期 108年5月30日 108年6月27日 108年7月16日 確定判決 法院 臺中地院 臺中地院 臺中地院  案號 108年度易字第1517號 108年度中簡字第1193號 108年度易字第1176號  確定日期 108年6月20日 108年7月29日 108年9月16日 是否為得易科罰金、易服社會勞動之案件  得易科罰金 得易服社會勞動 得易科罰金 得易服社會勞動 得易科罰金 得易服社會勞動 備註  臺中地檢108年度執字第9196號（已於109年2月20日執畢） 臺中地檢108年度執字第11959號（已於109年5月20日執畢） 臺中地檢108年度執字第13662號（編號3、4定應執行有期徒刑1年2月） 












編號  4 5 6 罪名  竊盜 竊盜 竊盜 宣告刑  有期徒刑4月 有期徒刑1年 有期徒刑7月 （2罪） 犯罪日期  107年10月13日 107年10月26日 107年11月9日 （2次） 偵查（自訴）機關年度案號  臺中地檢108年度偵字第6394等號   最後事實審 法院 臺中地院    案號 108年度易字第1176號    判決日期 108年7月16日   確定判決 法院 臺中地院    案號 108年度易字第1176號    確定日期 108年9月16日   是否為得易科罰金、易服社會勞動之案件  得易科罰金 得易服社會勞動 不得易科罰金 不得易服社會勞動  備註  臺中地檢108年度執字第13662號（編號3、4定應執行有期徒刑1年2月） 臺中地檢108年度執字第13663號（編號5至7定應執行有期徒刑3年2月）  












編號  7 8 9 罪名  竊盜 竊盜 竊盜 宣告刑  有期徒刑9月 （2罪） 有期徒刑5月 （2罪） 有期徒刑8月 犯罪日期  107年11月9日 （2次） 107年12月20日 108年2月10日 107年12月22日 偵查（自訴）機關年度案號  臺中地檢108年度偵字第6394等號 桃園地檢108年度偵字第7209等號  最後事實審 法院 臺中地院 桃園地院   案號 108年度易字第1176號 108年度審易字第1047號   判決日期 108年7月16日 108年8月14日  確定判決 法院 臺中地院 桃園地院   案號 108年度易字第1176號 108年度審易字第1047號   確定日期 108年9月16日 108年9月17日  是否為得易科罰金、易服社會勞動之案件  不得易科罰金 不得易服社會勞動 得易科罰金 得易服社會勞動 不得易科罰金 不得易服社會勞動 備註  臺中地檢108年度執字第13663號（編號5至7定應執行有期徒刑3年2月） 臺中地檢108年度執助字第2018號（上開2罪，定應執行有期徒刑8月） 臺中地檢108年度執助字第2019號（編號9、10定應執行有期徒刑1年） 












編號  10 11 12 罪名  竊盜 毒品危害防制條例 竊盜 宣告刑  有期徒刑7月 有期徒刑8月 有期徒刑7月 犯罪日期  108年2月15日 108年3月10日 108年2月21日 偵查（自訴）機關年度案號  臺中地檢108年度偵字第7209等號 桃園地檢108年度毒偵字第2167號 桃園地檢108年度偵字第12906號 最後事實審 法院 桃園地院 桃園地院 桃園地院  案號 108年度審易字第1047號 108年度審訴字第1073號 108年度審易字第1324號  判決日期 108年8月14日 108年8月14日 108年9月18日 確定判決 法院 桃園地院 桃園地院 桃園地院  案號 108年度審易字第1047號 108年度審訴字第1073號 108年度審易字第1324號  確定日期 108年9月17日 108年9月17日 108年10月19日 是否為得易科罰金、易服社會勞動之案件  不得易科罰金 不得易服社會勞動 不得易科罰金 不得易服社會勞動 不得易科罰金 不得易服社會勞動 備註  臺中地檢108年度執助字第2019號（編號9、10定應執行有期徒刑1年） 臺中地檢108年度執助字第2020號 臺中地檢108年度執助字第2339號 













編號  13 14 15 罪名  毒品危害防制條例 竊盜 竊盜 宣告刑  有期徒刑9月 有期徒刑5月 有期徒刑7月 （2罪） 犯罪日期  108年4月18日 107年12月15日 107年11月30日 （2次） 偵查（自訴）機關年度案號  臺中地檢108年度毒偵字第2033號 桃園地檢107年度速偵字第6091號 苗栗地檢108年度偵字第2624號 最後事實審 法院 臺中地院 桃園地院 苗栗地院  案號 108年度訴字第1661號 108年度簡上字第304號 108年度易字第569號  判決日期 108年10月3日 108年10月31日 108年12月18日 確定判決 法院 臺中地院 桃園地院 苗栗地院  案號 108年度訴字第1661號 108年度簡上字第304號 108年度易字第569號  確定日期 108年10月21日 108年10月31日 109年1月13日 是否為得易科罰金、易服社會勞動之案件  不得易科罰金 不得易服社會勞動 得易科罰金 得易服社會勞動 不得易科罰金 不得易服社會勞動 備註  臺中地檢108年度執字第15304號 臺中地檢108年度執助字第2557號 臺中地檢109年度執助字第1006號（上開2罪，定應執行有期徒刑1年） 












編號  16 17 18 罪名  竊盜 竊盜 竊盜 宣告刑  有期徒刑7月 有期徒刑8月 有期徒刑5月 犯罪日期  108年2月10日 108年3月23日 108年3月22日 偵查（自訴）機關年度案號  新北地檢108年度偵字第18085等號   最後事實審 法院 新北地院    案號 108年度審易字第2413號    判決日期 108年12月23日   確定判決 法院 新北地院    案號 108年度審易字第2413號    確定日期 109年1月31日   是否為得易科罰金、易服社會勞動之案件  不得易科罰金 不得易服社會勞動  得易科罰金 得易服社會勞動 備註  臺中地檢109年度執助字第869號（編號16、17定應執行有期徒刑1年）  臺中地檢109年度執助字870號 















編號  19 20 21 罪名  竊盜 竊盜 竊盜 宣告刑  有期徒刑7月 有期徒刑9月 （2罪） 有期徒刑8月 （3罪） 犯罪日期  108年4月20日 108年4月20日 （2次） 108年4月20日 （3次） 偵查（自訴）機關年度案號  臺中地檢108年度偵字第15010等號   最後事實審 法院 臺中地院    案號 108年度易字第2783號    判決日期 109年2月11日   確定判決 法院 臺中地院    案號 108年度易字第2783號    確定日期 109年3月17日   是否為得易科罰金、易服社會勞動之案件  不得易科罰金 不得易服社會勞動   備註  臺中地檢109年度執字第4739號（編號19至21，定應執行有期徒刑1年5月）   














編號  22 23 24 罪名  竊盜 竊盜 竊盜 宣告刑  有期徒刑7月 有期徒刑5月 有期徒刑10月 犯罪日期  108年3月23日 108年2月10日 108年3月4日 偵查（自訴）機關年度案號  新北地檢108年度偵字第34027號 臺中地檢109年度偵字第5012號 桃園地檢108年度偵字第16868號 最後事實審 法院 新北地院 臺中地院 臺灣高院  案號 109年度審易字第396號 109年度易字第1112號 109年度上易字第778號  判決日期 109年3月31日 109年6月30日 109年9月1日 確定判決 法院 新北地院 臺中地院 臺灣高院  案號 109年度審易字第396號 109年度易字第1112號 109年度上易字第778號  確定日期 109年5月13日 109年8月4日 109年10月6日 是否為得易科罰金、易服社會勞動之案件  不得易科罰金 不得易服社會勞動 得易科罰金 得易服社會勞動 不得易科罰金 不得易服社會勞動 備註  臺中地檢109年度執助字第1275號 臺中地檢109年度執字第11754號 臺中地檢109年度執助字第2279號 














編號  25 26 27 罪名  竊盜 竊盜 竊盜 宣告刑  有期徒刑5月 有期徒刑2月15日 有期徒刑8月 犯罪日期  108年3月4日 108年3月4日 108年3月4日 偵查（自訴）機關年度案號  桃園地檢108年度偵字第14599號   最後事實審 法院 桃園地院    案號 109年度審易字第628號    判決日期 110年4月1日   確定判決 法院 桃園地院    案號 109年度審易字第628號    確定日期 110年5月27日   是否為得易科罰金、易服社會勞動之案件  得易科罰金 得易服社會勞動  不得易科罰金 不得易服社會勞動 備註  臺中地檢110年度執助字第1271號（編號25、26，定應執行有期徒刑6月）  臺中地檢110年度執助字第1272號 















編號  28 （以下空白）  罪名  竊盜   宣告刑  有期徒刑8月   犯罪日期  108年4月18日   偵查（自訴）機關年度案號  臺中地檢108年度偵字第17787號   最後事實審 法院 中高分院    案號 109年度上易字第962號    判決日期 110年8月24日   確定判決 法院 中高分院    案號 109年度上易字第962號    確定日期 110年8月24日   是否為得易科罰金、易服社會勞動之案件  不得易科罰金 不得易服社會勞動   備註  臺中地檢110年度執字第11265號